---
title: "ANDO Project"
author: "Noah KWA MOUTOME - Victor TAN"
date: "2023-11-09"
output: pdf_document
---

```{r setup, include=FALSE}
knitr::opts_chunk$set(echo = TRUE)
```

# Projection orthogonale

**Définition** : 
Si $\mathcal{D}$ est une droite vectorielle engendrée par le vecteur $\vec{a}$, l'ensemble des vecteurs orthogonaux à $\mathcal{D}$ est un hyperplan appelé hyperplan normal à $\mathcal{D}$ et défini par : 

$$
\mathcal{D}^{\perp} =  \left\{ h \in \mathbb{R}^p \mid (h\cdot a) = 0 \right\}
$$

Si $x$ est un vecteur arbitraire de $\mathbb{R}^p$, on peut toujours le décomposer de la façon suivante :

$$
x = x_{\mathcal{D}} + x_{\perp}
\text{ avec }
x_{\mathcal{D}} = \frac{(x \cdot a)}{\|a\|^2}a
$$

Dans la suite de ce document, on choisira de représenter une droite dans $\mathbb{R}^p$ par un de ses vecteurs directeurs unitaires, noté $\vec{u}$.

```{r}
projection_orthogonale <- function(x, u){
  projection <- ( x %*% u) * u
  return(projection)
}

vecteur_unitaire <- as.vector(c(1, 2, 1))
x <- as.vector(c(1, 1, 1))

norm(vecteur_unitaire)
```

